【裁判字號】    90,易,239
【裁判日期】    900413
【裁判案由】    毒品危害防制條例
【裁判全文】
臺灣嘉義地方法院刑事判決                            九十年度易字第二三九號
    公  訴  人  臺灣嘉義地方法院檢察署檢察官
    被      告  甲○○
右列被告因毒品危害防制條例案件，經檢察官提起公訴 (八十九年度毒偵字第一六五
號)，本院判決如左：
    主  文
甲○○連續施用第二級毒品，累犯，處有期徒刑捌月。
    事  實
一、甲○○曾於民國八十五年間因麻醉藥品管理條例案件，經本院判處有期徒刑七月
    確定，於八十六年三月十二日縮短刑期執行完畢。又因施用毒品案件，經依本院
    八十八年度毒聲字第一七五九號裁定送觀察、勒戒後，認無繼續施用毒品之傾向
    ，經臺灣嘉義地方法院檢察署檢察官於八十九年二月三日以八十九年度毒偵緝字
    第一六號處分不起訴確定。復施用第二級毒品安非他命，經本院以八十九年度毒
    聲字第六二一號裁定送觀察、勒戒後，認有繼續施用毒品之傾向，嗣經臺灣嘉義
    地方法院檢察署檢察官起訴，本院以八十九年簡字第一七三號簡易判決處有期徒
    刑六月確定，並由本院以八十九年毒聲字第七四四號裁定送強制戒治，嗣以八十
    九年度毒聲字第一三七七號裁定停止戒治，所餘期間付保護管束。詎甲○○竟不
    知悔改，於保護管束期間，基於概括犯意，於八十九年十一月九日上午十時十分
    許，在臺灣嘉義地方法院檢察署觀護人室經採尿員採尿送驗前四日之某時許起，
    迄九十年一月四日下午二時許，在嘉義縣大林鎮湖北里早知廿四號住處，連續施
    用第二級毒品安非他命多次，嗣分別於八十九年十一月九日上午十時十分許，經
    臺灣嘉義地方法院檢察署觀護人通知其至檢察署接受採尿送驗查獲、及於九十年
    一月五日上午九時四十分許，在嘉義縣警察局民雄分局經警採尿送驗查獲。
二、案經嘉義縣警察局民雄分局報告及臺灣嘉義地方法院檢察署檢察官自動檢舉偵查
    起訴。
    理  由
一、訊據被告甲○○對於在右揭時地施用第二級毒品安非他命之事實坦承不諱（警卷
    第一頁反面、審判卷第十四頁），其於八十九年十一月九日上午十時十分許、九
    十年一月五日上午九時四十分許為警查獲時所採集之尿液，經分別送長昕生活事
    業股份有限公司新東分公司、嘉義縣衛生局檢驗結果，均呈甲基安非他命陽性反
    應，濫用藥物檢驗報告（報告編號９Ｂ１３００６５）、嘉衛六字第九○○○八
    八四號煙毒尿液檢驗單各一份附卷可稽（警卷第五頁、審判卷第廿九頁）。次查
    個人口服投與甲基安非他命後，其尿液中能否驗出安非他命陽性反應，與其投與
    方式、投與量、個人體質、採尿時間及檢測儀器之精密度等有關，一般而言，約
    百分之七十於口服投與後二十四小時內自尿中排出，約百分之九十於九十六小時
    內自尿中排出，從而吸食時間距採集尿液時間最長可能不會超過四日，此有行政
    院衛生署藥物食品檢驗局八十一年二月八日八一藥檢壹字第一一五六號函影本附
    卷可參。據此，堪認被告應有於八十九年十一月九日上午十時十分許採尿時之前
    九十六小時期間內（不含為警查獲後），迄九十年一月四日下午二時許在前開住
    處施用安非他命甚明。再被告前因施用第二級毒品案件，經本院裁定送觀察、勒
    戒後，認無繼續施用毒品之傾向，由台灣嘉義地方法院檢察署檢察官於八十八年
    二月三日以八十九年度毒偵緝字第一六號不起訴處分確定，有該裁定及不起訴處
    分書、臺灣嘉義地方法院檢察署刑案資料查註紀錄表、臺灣高等法院被告全國前
    案紀錄表各一份附卷可參。又被告於五年內再犯毒品危害防制條例第十條第二項
    之罪，經裁定送觀察、勒戒結果，有繼續施用毒品傾向，再經本院以八十九年度
    毒聲字第六二八號裁定令入戒治處所施以強制戒治一年、另經本院以八十九年簡
    字第一七三號判決判處有期徒刑六月確定之事實，亦有上開裁定書二份、臺灣嘉
    義地方法院檢察署檢察官戒治處分執行指揮書（八十九年毒偵字第七一○號）、
    執行保護管束執行指揮書、戒治處分執行指揮書（八十九戒執一字第一四三號）
    、台灣嘉義看守所八十九年五月二日嘉所文衛字第○八四二號函附之有無繼續施
    用傾向證明書、評估標準紀錄表、判決書各一份在卷可參，足徵被告之自白與事
    實相符，堪以採信。被告於因施用毒品受有罪判決確定後，再施用安非他命。本
    件事證明確，被告犯行洵堪認定。
二、查安非他命為毒品危害防制條例所謂之第二級毒品，觀諸該條例第二條第二項第
    二款規定甚明。核被告施用安非他命部分，係犯毒品危害防制條例第十條第二項
    施用第二級毒品罪。其施用安非他命前後持有第二級毒品安非他命之低度行為，
    應為施用第二級毒品之高度行為所吸收，不另論罪。被告先後多次施用第二級毒
    品犯行，手段相同，時間緊接，所犯構成要件相同，顯係基於概括犯意反覆為之
    ，為連續犯，爰依刑法第五十六條之規定論以一罪，並加重其刑。另嘉義縣警察
    局民雄分局報告部分，雖公訴人漏未於起訴書犯罪事實中載明，然卷證已併於起
    訴時移送本院審理，與起訴書所載之犯行間，屬連續犯關係，為裁判上一罪，顯
    為裁判效力所及，本院自得併予審理。被告甲○○曾於八十五年間因麻醉藥品管
    理條例案件，經本院判處有期徒刑七月確定，於八十六年三月十二日縮短刑期執
    行完畢，此有臺灣嘉義地方法院檢察署刑案資料查註紀錄表、臺灣高等法院被告
    全國前案紀錄表各一份附卷可稽，被告再犯有期徒刑以上之本罪，為累犯，應依
    刑法第四十七條之規定遞加重其刑。爰審酌被告前已有施用安非他命之前科，並
    經觀察、勒戒及強制戒治後，竟又再度施用，顯見其意志不堅、未能掌握自新機
    會，及其犯罪係對身體健康之自戕行為所生危害、對社會治安雖非甚鉅、但對社
    會安寧秩序維持有礙、施用毒品之期間、次數暨其犯後坦承犯行，態度良好等一
    切情狀，量處如主文所示之刑。
據上論斷，應依刑事訴訟法第二百九十九條第一項前段，毒品危害防制條例第十條第
二項，刑法第十一條、第五十六條、第四十七條，判決如主文。
本案經檢察官張長樹到庭執行職務。
中      華      民      國    九十      年      四      月     十三     日
                                      臺灣嘉義地方法院刑事第三庭
                                              法  官  蔡  廷  宜
右正本證明與原本無異。
如不服本判決，應於判決送達後十日內，向本院提出上訴狀（應附繕本）。
中      華      民      國    九十      年      四      月     十三     日
                                              書記官  尹  玉  琪
附錄本案論罪科刑所依據法條全文：
毒品危害防制條例第十條第二項：施用第二級毒品者，處三年以下有期徒刑。


司法院資訊處製作；財團法人民間司法改革基金會備份。
